LEXICON Verb

! First auxiliaries, then the full lexicon


! Auxiliaries
! ===========

ij+V+Neg:	NEG	;
lea+V:		LEA	;

! Lexical verbs
! =============


! These are the verb types, taken from Bergsland 1980. 
! The morphophonemes have been filled in 
! from the Umlaut table.

! Three-syllabic verbs
! --------------------
dåeriedidh:dÅ3rI2dI2 DÅERIEDIDH ;

! Two-syllabic verbs
! ------------------

! I BÅETEDH row A
! ---------------
bissedh:bÆssI2 BÅETEDH "wash" ; ! column 1 
beltedh:bA4ltI2 BÅETEDH ; ! column 2
buhtjedh:bÅ1htjI2 BÅETEDH ; ! column 3
! column 4 missing?
paekedh:pE1kI2 BÅETEDH ; ! column 5
båetedh:bÅ30tI2 BÅETEDH ; ! column 6
bueledh:bU1lI2 BÅETEDH ; ! column 7


! II TJEARODH row C
! -----------------
æbjodh:ÆbjO2 TJEARODH ; ! column 1
hajkodh:hÅ4jkO2 TJEARODH ; ! column 2
gåhpodh:gÅ1hpO2 TJEARODH ; ! column 3
tjearodh:tjE1rO2 TJEARODH ; ! column 4
baajskodh:bÅ2jskO2 TJEARODH ; ! column 5
gåarodh:gÅ3rO2 TJEARODH ; ! column 6
! column 7 missing?


! III guarkedh row B  ! Verbh: no Umlaut
! ------------------
skælkedh:skÆlkA2 GUARKEDH ; ! column 1
skajkedh:skÅ4jkA2 GUARKEDH ; ! column 2
plåjkedh:plÅ1tjkA2 GUARKEDH ; ! column 3
sleapkedh:slE1pkA2 GUARKEDH ; ! column 4
! column 5 missing?
snjåarkedh:snjÅ3rkA2 GUARKEDH ; ! column 6
! column 7 missing?


! IV tjoehpedh row D
! ------------------
! Here, the stem vowel is, embarrassingly enough, missing.
sïrredh:sÆrr TJOEHPEDH ; ! column 1
!bïssedh: IV
sarjedh:sÅ4rj TJOEHPEDH ; ! column 2
sodtedh:sÅ1dt TJOEHPEDH ; ! column 3
skïerkedh:skE1rk TJOEHPEDH ; ! column 4
slaapkedh:slÅ2pk TJOEHPEDH ; ! column 5
snjåaredh:snjÅ3r TJOEHPEDH ; ! column 6
tjoehpedh:tjU1hp TJOEHPEDH ; ! column 7



! V vååjnedh row E  !! what stem vowel shall be put in here? (e-2)
! ------------------ ! ! Verbh: no Umlaut
skylledh:skyll VÅÅJNEDH ; ! verbh column 1
aalhterostedh:aalhterost  VÅÅJNEDH ; ! verbh col 2 or 3 ( => Å1 as stem vow)
skyöredh:skyör  VÅÅJNEDH ; !not in verbh skyöredh:skE1r  VÅÅJNEDH ; ! column 4
vååjnedh:vååjn VÅÅJNEDH ; ! verbh col 5, 6 or 7 ( => Å3, U1 as stem vow)


! VI GÖÖLEDH row F !! what stem vowel shall be put in here? (e-3)
! ----------------
skilhtedh:skilhte GÖÖLEDH ; ! column 1
sijledh:sijle GÖÖLEDH ; ! column 2
snjurmedh:snjurme GÖÖLEDH ; ! column 3
snjeeredh:snjeere GÖÖLEDH ; ! column 4 or 5
gööledh:gööle GÖÖLEDH ; ! column 6 or 7
! No archiphoneme as root vowel, as there are no Umlaut processes.
! Thus going for -e- as stem vowel.


